臺灣嘉義地方法院刑事判決　　　　　　 96年度簡上字第272號
上　訴　人　臺灣嘉義地方法院檢察署檢察官
被　　　告　丙○○
上列上訴人因被告傷害案件，不服本院嘉義簡易庭96年度嘉簡字
第1221號中華民國96年8月31日第一審判決（臺灣嘉義地方法院
檢察署檢察官聲請簡易判決處刑案號：96年度偵字第4850號），
提起上訴，本院管轄之第二審合議庭判決如下：
    主  文
上訴駁回。
丙○○緩刑貳年。
    事 實 及 理 由
一、本案經審理結果，被告丙○○雖矢口否認犯行，然揆諸卷附
    告訴人乙○○及證人甲○○等人之指證及告訴人所提財團法
    人天主教聖馬爾定醫院出具之傷勢診斷證明書等事證，足徵
    被告空言下手行兇等男子與其無關云云，顯係卸責脫罪之詞
    ，無足憑採，其鳩集同夥傷害告訴人之事實，要無疑義，認
    第一審簡易判決被告共同犯傷害罪，依法處有期徒刑6月，
    如易科罰金，以新臺幣1,000元折算1日，減為有期徒刑3月
    ，如易科罰金，以新臺幣1,000元折算1日，其認事用法無誤
    ，量刑亦屬允當，應予維持，並引用第一審簡易判決書所記
    載之事實、證據及理由（如附件）。
二、檢察官循告訴人之請求而上訴，指摘被告犯罪態度惡劣，犯
    後毫無悔意，原審判決似有過輕云云。惟按刑之量定，係實
    體法上賦予法院得為自由裁量之事項，倘其未有逾越或濫用
    法律所規定裁量之外部及內部性界限，並符合法規範之體系
    及目的，遵守一般有效之經驗及論理法則，即不得任意指為
    違法（最高法院75年臺上字第7033號判例參照）。原審基於
    調查審理所認定之事實，斟酌被告品行、犯罪之動機、目的
    、手段、所生損害等一切情狀，在法定刑度內加以考慮而為
    量刑，妥適反應其所認定之犯罪事實與全案情節，罰當其罪
    ，尚無失出，厥無瑕疵可指。從而，本件上訴意旨之指摘，
    並無理由，應予駁回。
三、被告未曾因故意犯罪受有期徒刑以上刑之宣告，有臺灣嘉義
    地方法院檢察署刑案資料查註紀錄表及臺灣高等法院被告前
    案紀錄表可憑。其因一時失慮初罹刑章，雖否認犯行，悛悔
    之意不足，然已與告訴人達成和解並為部分履行，有本院96
    年度訴字第605號損害賠償事件和解筆錄1份在卷可稽，尚見
    被告有彌補告訴人損害之誠意，參以告訴人亦表達寬宥之意
    ，請求給予被告自新之機。本院斟酌全案情節，認被告經此
    教訓，當知誡慎，信無再犯之虞，其受判處之刑，以暫不執
    行為適當，併宣告緩刑2年，以啟自新。
據上論斷，應依刑事訴訟法第455條之1第1項、第3項、第373條
、第368條，刑法第74條第1項第1款，判決如主文。
本案經檢察官徐鈺婷到庭執行職務。
中　　華　　民　　國　　96　　年　　11　　月　　8 　　日
              刑事第四庭  審判長  法  官  蔡憲德
                                  法  官  王慧娟
                                  法  官  吳育霖
上列正本證明與原本無異。
本件不得上訴。
中　　華　　民　　國　　96　　年　　11　　月　　8 　　日
                                  書記官  李珈慧
附錄本案論罪科刑法條
刑法第277條第1項
  傷害人之身體或健康者，處3年以下有期徒刑、拘役或1千元以
  下罰金。
